Sergio Andrés García Martínez, Ingeniero en Sistemas y Desarrollador Frontdend

Santa Marta, Colombia, 300 551 3238, sologarcia4@gmail.com

ENLACES	LinkedIn, Instagram			
PERFIL	Soy un Ingeniero en Sistemas con habilidades en herramientas como CSS, HTML, JavaScript y Microsoft Office. Tengo experiencia en la creación de sistemas de inventarios y registro de clientes, así como en el desarrollo de portafolios web y páginas web. Estoy comprometido a utilizar mis habilidades para contribuir en las labores de una persona o empresa, identificar necesidades y brindar soluciones efectivas.			
EXPERIENCIA LABORAL				
Mar 2024 – Presente	Ingeniero en Sistemas, Clínica Prevenir 1A		Santa Marta	
	Emplee mis habilidades en desarrollar y optimizar la página de la clínica, además de realizar mantenimiento de software y desarrollar un sistema para registrar de forma organizada un gran volumen de clientes.			
May 2024 – Jun 2024	Sistema de Inventario y facturación, Particular			Santa Marta
	Me encargue de la organización de datos para posteriormente diseñar y crear un sistema informático para recopilar datos, registrar cliente y contabilizar el inventario; además desarrolle un sistema de facturación sencillas para esta micro empresa.			
Abr 2022 – Abr 2023	Portafolio Web, Particular			Santa Marta
	Le desarrolle un portafolio online a mi cliente no solo para promocionar y potenciar sus habilidades dentro de la web, sino también para facilitar la divulgación de sus servicios y así pueda tener un mayor alcance.			
FORMACIÓN				
Feb 2018 – Dic 2023	Profesional, Universidad del Magdalena Santa Marta			
	Estudié una carrera profes habilidades para la creació análisis de datos y la opti académicos como el desarr un segmento de clientes o pensiones.	ón de sitios web, la p mización de sistemas; ollo de un sistema para	rogramación de ju además he realiza a identificar y regist	egos interactivos, el do diversos trabajos rar las reacciones de
COMPETENCIA	Microsoft Word	Experimentado	JavaScript	Habilidoso
	Microsoft PowerPoint	Experto	CSS	Experimentado
	Microsoft Excel	Experto	HTML	Experimentado
CURSOS				
Nov 2023 – Ene 2024	Introducción al desarroll	o web: HTML y CSS,	Google	
Ene 2024 – Mar 2024	React JS, YouTube			
Feb 2024 – Feb 2024	Python, YouTube			